最高法院民事裁定　　　　　　　一○○年度台抗字第四三五號
抗　告　人　李淑蘭
代　理　人　張琬萍律師
上列抗告人因與相對人陳文寬間土地所有權移轉登記事件請求補
行送達判決書正本，對於中華民國一○○年三月三十一日台灣高
等法院花蓮分院裁定（一○○年度聲字第五號），提起抗告，本
院裁定如下：
    主  文
原裁定廢棄。
    理  由
按訴訟代理人受送達之權限未受限制者，送達應向該代理人為之
。但審判長認為必要時，得命送達於當事人本人。送達於應受送
達人之住居所、事務所或營業所行之。送達於住居所、事務所或
營業所，不獲會晤應受送達人者，得將文書付與有辨別事理能力
之同居人或受僱人。民事訴訟法第一百三十二條、第一百三十六
條第一項前段、第一百三十七條第一項分別定有明文。本件原法
院以：抗告人雖主張張琬萍律師業於民國九十八年十一月二十七
日離職，其事務所亦因此結束營業，致原法院九十八年度重上字
第六號判決書正本未經合法送達，爰聲請補行送達系爭判決書正
本云云。惟原法院九十八年度重上字第六號土地所有權移轉登記
事件審理期間，抗告人之被繼承人張明彥生前委任張琬萍律師為
其訴訟代理人並未限制該代理人受送達之權限；而法院對張琬萍
律師之庭期通知，歷次均依其所陳報之地址即台北市○○○路○
段六號十八樓為送達，由其受僱人收受，並無送達無著之情形；
迄至辯論終結、宣示、送達判決及上訴期間，張明彥對張琬萍律
師未曾解除委任，張琬萍律師亦未陳報送達地址變更等情，業經
調取上開民事卷宗，核閱無誤。而上開民事事件於九十八年十一
月三十日宣判後，該項判決書正本於同年十二月七日送達張琬萍
律師之上開地址，仍由其受僱人收受，有卷附送達證書足徵，依
民事訴訟法第一百三十二條之規定，即生合法送達之效力。抗告
人聲請補行送達判決書正本自屬不應准許云云，因而裁定駁回抗
告人之聲請。惟查系爭判決書正本於九十八年十二月七日送達張
琬萍律師之陳報地址台北市○○○路○段六號十八樓，依卷附送
達證書觀之，係由「德米科技智財有限公司」蓋章及一自然人簽
字以受僱人身分收受（見原法院九十八年度重上字第六號卷一○
○頁），而公司顯非他人之受僱人，至於該簽字之自然人係何人
，則無從自其字跡辨認，是收受系爭判決書正本者是否確為張琬
萍律師之受僱人，尚欠明瞭。原法院未予調查，遽謂系爭判決書
正本已由張琬萍律師之受僱人收受，依法發生合法送達之效力云
云，難謂允洽。抗告意旨，指摘原裁定不當，聲明廢棄，為有理
由。又抗告人於張明彥死亡後，未由全體繼承人依法承受訴訟，
即單獨提出本件聲請，程序是否完備，案經發回，宜注意及之，
併此敘明。
據上論結，本件抗告為有理由。依民事訴訟法第四百九十二條，
裁定如主文。
中    華    民    國  一○○  年    六    月    二    日
                      最高法院民事第一庭
                          審判長法官  蕭  亨  國  
                                法官  李  慧  兒  
                                法官  高  孟  焄  
                                法官  袁  靜  文  
                                法官  魏  大  喨  
本件正本證明與原本無異
                                      書  記  官  
中    華    民    國  一○○  年    六    月   十四   日
                                                       s